臺灣屏東地方法院刑事判決　　　　　　 100年度訴字第1593號
　　　　　　　　　　　　　　　　　　 100年度訴字第1613號
公　訴　人　臺灣屏東地方法院檢察署檢察官
被　　　告　葉懷蒼
上列被告因違反毒品危害防制條例案件，經檢察官提起公訴（10
0 年度毒偵字第2762號）及追加起訴（100 年度毒偵字第2757號
），嗣被告就被訴事實為有罪之陳述，經本院告知簡式審判程序
之旨，並聽取當事人之意見後，由本院合議庭裁定改由受命法官
獨任進行簡式審判程序，判決如下：
    主  文
葉懷蒼犯施用第一級毒品罪，共貳罪，均累犯，各處有期徒刑壹
年。應執行有期徒刑壹年陸月。
    事  實
一、葉懷蒼前於民國93年間因施用毒品案件，經本院以93年度毒
    聲字第51號裁定送觀察、勒戒後，因認無繼續施用毒品之傾
    向，於93年2 月11日執行完畢釋放出所，並由台灣屏東地方
    法院檢察署檢察官以93年度毒偵字第190 號為不起訴處分確
    定。復於同年間因施用毒品案件，經本院以93年度訴字第40
    5 號判處有期徒刑8 月、3 月，定應執行刑為有期徒刑10月
    確定。又於97年間因竊盜案件，經本院以97年度易字第504
    號判決判處有期徒刑7 月、7 月，應執行有期徒刑1 年確定
    ；同年間再因施用毒品案件，經本院以97年度訴字第823 號
    、97年度訴字第931 號判決分別判處有期徒刑1 年2 月、1
    年確定，上開3 案再經本院以97年度聲字第1701號裁定定應
    執行有期徒刑2 年11月確定，於100 年1 月1 日縮刑期滿執
    行完畢出監。詎其仍不知悔改，明知海洛因屬第一級毒品，
    不得持有及施用，竟分別為下列施用第一級毒品行為：
(一)、於100 年9 月17日9 時許，在屏東縣屏東市○○路某加油站
    廁所內，將第一級毒品海洛因置入其所有之針筒內，以注射
    方式施用第一級毒品海洛因1 次。嗣於100 年9 月17日3時
    35分許，因另涉竊盜案件為警通知到案說明時，經警發覺其
    手臂上有明顯注射痕跡而查獲。復徵得其同意後採尿送驗，
    檢出海洛因代謝後之嗎啡陽性反應，始悉上情。
(二)、於100 年9 月18日9 時許，在屏東縣萬丹鄉某中油加油站廁
    所內，將第一級毒品海洛因置入其所有之針筒內，以注射方
    式施用第一級毒品海洛因1 次。嗣於100 年9 月18日17時50
    分許，葉明蒼與友人陳宗緯在屏東縣屏東市○○○路○段2
    之1 號前，因陳宗緯為警攔查而發覺其持有第一級毒品，進
    而在葉明蒼手臂發覺有新注射之痕跡而查獲。復徵其同意後
    採尿送驗，檢出海洛因代謝後之嗎啡陽性反應，始悉上情。
二、案經屏東縣政府警察局屏東分局、里港分局報告臺灣屏東地
    方法院檢察署檢察官偵查起訴。
    理  由
一、本件被告葉懷蒼所犯係死刑、無期徒刑、最輕本刑為3 年以
    上有期徒刑以外之罪，其於準備程序就前揭被訴事實為有罪
    之陳述，經受命法官告知簡式審判程序之旨，並聽取其與公
    訴人之意見後，本院認無不得或不宜改依簡式審判程序進行
    之情事，依刑事訴訟法第273 條之1 第1 項、第284 條之1
    規定，裁定本件由受命法官獨任進行簡式審判程序，合先敘
    明。
二、上揭犯罪事實，業據被告於警詢及本院審理中均坦承不諱；
    且被告於100 年9 月17日、18日為警所採集之尿液，經屏東
    縣政府警察局屏東分局及里港分局員警初步檢驗後，再送正
    修科技大學超微量研究科技中心以酵素免疫分析法及氣相層
    析質譜儀法檢驗，均呈嗎啡（即海洛因代謝後成分）之陽性
    反應，此有該中心100 年10月6 日編號R00-0000-000號、R0
    0-0000-000尿液檢驗報告2 紙、屏東縣政府警察局屏東分局
    、里港分局之毒品案件涉嫌人尿液採證編號姓名對照表2 紙
    、查獲涉嫌毒品危害防制條例罪尿液初步檢驗報告表2 紙及
    尿液初步檢驗照片2 幀在卷可稽。上述檢驗結果，均係檢驗
    機關本於專業知識及以精密儀器或科學檢驗方法所得之結論
    ，自可憑信，此外，復有員警偵查報告2 紙附卷可徵，綜上
    足認，本案事證明確，被告上開犯行，應堪認定。
三、被告前於93年間因施用毒品案件，經本院以93年度毒聲字第
    51號裁定送觀察、勒戒後，因認無繼續施用毒品之傾向，於
    93 年2月11日執行完畢釋放出所，並由台灣屏東地方法院檢
    察署檢察官以93年度毒偵字第190 號為不起訴處分確定。復
    於同年間因施用毒品案件，經本院以93年度訴字第405 號判
    處有期徒刑8 月、3 月，定應執行刑為有期徒刑10月確定等
    情，有台灣高等法院被告前案紀錄表1 份在卷可按，是被告
    已於觀察、勒戒執行完畢後5 年內再犯毒品案件，本件雖於
    5 年後再犯，仍應依法論罪科刑（最高法院97年度第5 次刑
    事庭會議決議意旨參照）。
四、查海洛因屬毒品危害防制條例第2 條第2 項第1 款所規定之
    第一級毒品，不得持有、施用，被告竟持以施用，是核其所
    為，係犯毒品危害防制條例第10條第1 項之施用第一級毒品
    罪。其施用前持有海洛因之低度行為，為施用之高度行為所
    吸收，不另論罪。又被告確實於2 日間先後在不同地點施用
    第一級毒品，業據其於本院審理時供承屬實，是其所犯上開
    2 罪，犯意各別、行為互殊，應予分論併罰。又被告有事實
    欄所載之論罪科刑執行紀錄，有前開台灣高等法院被告前案
    紀錄表1 份在卷可按，其於有期徒刑執行完畢後，5 年以內
    故意再犯本件有期徒刑以上之各罪，皆為累犯，均應依刑法
    第47條第1 項規定，加重其刑。另被告於100年9月18日係因
    與友人陳宗緯在屏東縣屏東市○○○路○段2 之1 號前時，
    因陳宗緯為警攔查發覺其持有第一級毒品，進而在被告手臂
    發覺有新注射之痕跡而查獲等情，業據被告於警詢及本院審
    理時供承明確，核與屏東縣政府警察局屏東分局刑事案件報
    告書所載查獲情形相符，是被告於自白前已令員警對其事實
    欄(二)之犯行產生合理懷疑，與自首情形有別，無從援引該條
    規定減刑，附此敘明。爰審酌被告前因施用毒品案件，經觀
    察、勒戒執行完畢後後，仍不思悔改，徹底去除施用毒品之
    惡習，竟又施用毒品，顯其無戒絕毒品之意且繼續沈淪毒海
    之中，及兼衡其素行狀況、施用毒品對社會治安造成之危害
    ，生活狀況、教育程度、犯後坦承犯行，態度尚佳、公訴人
    之求刑等一切情狀，分別量處如主文所示之刑並定應執行刑
    及。至被告所有供犯本件施用毒品所用之注射針筒2 支，經
    被告用畢丟棄，業據被告供承明確，復無證據證明現仍存在
    ，故不為沒收之宣告。
據上論斷，應依刑事訴訟法第273 條之1 第1 項、第299 條第1
項前段，毒品危害防制條例第10條第1 項，刑法第11條前段、第
47條第1 項、第51條第5款，判決如主文。
本案經檢察官劉昀到庭執行職務。
中    華    民    國   100    年    12    月    30    日
                  刑事第五庭    法  官  劉怡孜
以上正本證明與原本無異。
如不服本判決應於收受判決後10日內向本院提出上訴書狀，並應
敘述具體理由；其未敘述上訴理由者，應於上訴期間屆滿後20日
內向本院補提理由書（均須按他造當事人之人數附繕本）「切勿
逕送上級法院」。
中    華    民    國   101    年    1     月    2     日
                                 書記官  薛慧茹
附錄本案論罪科刑法條全文
毒品危害防制條例第10條
施用第一級毒品者，處 6 月以上 5 年以下有期徒刑。
施用第二級毒品者，處 3 年以下有期徒刑。